【裁判字號】    86,訴,93
【裁判日期】    891220
【裁判案由】    所有權移轉登記
【裁判全文】
臺灣臺東地方法院民事判決  八十六年度訴字第九十三號
    原      告  甲○○
                丙○○
    共      同
    訴訟代理人  簡燦賢律師
    被      告  乙○○      住.
    訴訟代理人  李泰宏律師
右當事人間請求所有權移轉登記事件，本院判決如左：
    主    文
被告應將坐落台東縣東河鄉○○段第一○三六地號、面積零點一八七九公頃之土地所
有權應有部分四分之一移轉登記予原告甲○○。
被告應將坐落台東縣東河鄉○○段第一○三八地號、面積零點零六二六公頃之土地所
有權應有部分四分之一移轉登記予原告丙○○。
被告應將坐落台東縣東河鄉○○段第一○三七地號、面積零點三六六九公頃之土地所
有權應有部分二十分之三移轉登記予原告丙○○；並將所有權應有部分二十分之二移
轉登記予原告甲○○。
被告應協同原告就坐落台東縣東河鄉○○段第九五○地號、地目旱、面積零點七五三
六公頃、所有權人高秀英、應有部分四分之三之土地，依原告甲○○應有部分十六分
之六、原告丙○○應有部分十六分之三、被告應有部分十六分之三辦理分別共有之繼
承登記後，將被告之所有權應有部分十六分之三移轉登記予原告甲○○。
訴訟費用由被告負擔。
    事    實
甲、原告方面：
一、聲明：如主文所示。
二、陳述：
  （一）緣台東縣東河鄉○○段第九五○、一○三五至一○四○地號等七筆土地原係
        兩造之被繼承人高秀英所有之土地，高秀英於八十二年九月十四日過世後由
        其夫高吳松茂、其子女即原告乙○○、丙○○、被告乙○○四人各繼承四分
        之一，高吳松茂於八十三年十月十九日死亡後，其應有部分四分之一由原告
        甲○○繼承，故原告甲○○應有部分為四分之二、被告乙○○及原告丙○○
        應有部分各為四分之一。
  （二）由於兩造就前開土地為共有關係，致使用收益極為麻煩，為消滅共有關係，
        使各共有人之應有部分變為單獨所有，兩造遂邀請長輩即堂兄高安邦、舅舅
        甲○○（與原告甲○○同名姓）及吳來福、高義波四人協商，嗣達成協議，
        由被告分得前述第一○三五、一○三九、一○四○地號三筆土地；原告丙○○分得第一○三七地號土地其中零點一四六七公頃及第一○三八地號土地；
        原告甲○○分得第一○三七地號土地其中零點二二○二公頃及第九五○、第
        一○三六號土地。
  （三）被告分得前述第一○三五、第一○三九、第一○四○地號土地後，（其中第
        一○三九、第一○四○地號土地原登記為原告丙○○單獨所有），原告均已
        依協議於八十五年十二月十二日將該三筆土地之所有權移轉登記予被告，嗣
        原告依約要求被告將前述第九五○、第一○三六、第一○三七、第一○三八
        地號土地之應有部分四分之一移轉登記予原告時（其中第九五○號土地尚未
        辦理繼承登記，尚須先為分別共有之繼承登記後再為移轉登記），卻遭被告
        拒絕，被告既未依約履行，爰起訴請求如訴之聲明。
三、對被告抗辯所為之陳述：
  （一）父母親都是原告甲○○在照顧，被告沒有照顧，父母生前係與原告甲○○同
        住。
  （二）又被告與原告丙○○對父親吳松茂之遺產拋棄繼承為真實無偽造，所以才有
        之後協商所有權分配的問題，且八十五年九月間家族會議時被告確曾表示對
        父親吳松茂之繼承權已拋棄。
  （三）兩造協議分配土地除為消滅共有關係外，亦有使各人所有土地便於利用之含
        意。
  （四）本案訴訟標的為請求履行土地交換契約而為移轉登記，至於被告是否曾拋棄
        對父親之繼承權，與本案無關。
三、證據：提出土地登記簿謄本七份為證，並聲請訊問證人高安邦、甲○○、吳來福
    高義波。
乙、被告方面：
一、聲明：駁回原告之訴。
二、陳述：
  （一）原告甲○○妄想獨占家父吳松茂之財產，竟趁吳松茂重病昏迷中與原告丙○○於八十三年十月十九日將吳松茂所有東河鄉○○段三七八地號土地偽造文
        書移轉予原告甲○○，又於八十四年一月十四日將吳松茂萬年段三八一地號
        土地移轉予原告甲○○，原告甲○○更將吳松茂開墾之國有地○．一二四○
        公頃私自占耕，又於八十三年十月十九日將吳松茂萬年段三八○地號土地偽
        造繼承為原告甲○○名義，復將吳松茂開墾之萬年段三七七地號、第三八三
        地號之國有地私自占用，且私自將吳松茂耕地都蘭段二九一、二九一之一、
        二九一之二、二八七、二八七之三、三○八地號土地偷賣他人，將三百八十
        餘萬元之價金獨吞，分割遺產應提供全部財產公平分配，否則被告不能承認
        。
  （二）當時雖有分財產，但被告不同意，沒有簽名蓋章，協議分被告的，被告有接
        受，分給原告的，被告不同意，因原告可各分得一甲多，被告只有五分多。
  （三）被告自國小畢業後就承父母之命耕地作工養育原告成人至大學畢業，父母生
        病時均為被告照顧，至被告結婚後父母始由原告甲○○照顧，故父母將都蘭
        段第一○三五地號○．三六六六公頃及同段第一○三九、一○四○地號土地
        登記予被告耕作迄今，原告無收回理由，原告甲○○於家父亡故後，偽造繼
        承契約書將萬年段第三七八、三八一、三七七地號土地登記為其所有，且被
        告與家父開墾之國有承租地亦為其變名獨占，家父亡故後，存款二十九萬元
        及香典全部由原告獨吞，農會、糖廠農作物之補助款亦由原告盜用家父母印
        章獨吞。
  （四）兩造之協議係在八十五年八月，而原告甲○○偽造拋棄繼承係在八十三年十
        一月，可見原告所言不實。且兩造之所以協調，係為消滅共有關係，使成單
        獨所有，然兩造有共有關係之不動產僅母親高秀英之遺產，足證所協議者僅
        專就母親之遺產甚明，至父親之遺產例如萬年段三七八、三八○、三八一號
        非在協議範圍。
  （五）原告避不提及父親吳松茂所有之第三七八、三八○、三八一地號土地，而母
        親高秀英之遺產共一．八六六公頃，父親吳松茂之遺產共○．四八九六公頃
        ，二者合計二．三七六二公頃，若兩造平均分配，每人可分○．七九二○六
        公頃，然依原告主張之分法，其加上原先偽造被告拋棄繼承之部分，可分得
        一．六五一三公頃，實與情理有背。
  （六）被告根本未於八十三年間就父親之遺產為拋棄繼承，否則兩造不必再召開家
        族會議，故該次協議係就母親之遺產為之。
三、證據：提出土地登記簿謄本十份為證。
    理    由
一、原告起訴主張，台東縣東河鄉○○段第九五○、一○三五至一○四○地號等七筆
    土地原係訴外人即兩造之被繼承人高秀英所有之土地，訴外人高秀英於八十二年
    九月十四日過世後由訴外人即其夫高吳松茂、其子女即原告乙○○、丙○○、被
    告乙○○四人各繼承四分之一，訴外人高吳松茂於八十三年十月十九日死亡後，
    其應有部分四分之一由原告甲○○繼承，故原告甲○○應有部分為四分之二、被
    告乙○○及原告丙○○應有部分各為四分之一。由於兩造就前開土地為共有關係
    ，致使用收益極為麻煩，為消滅共有關係，使各共有人之應有部分變為單獨所有
    ，兩造遂於八十五年八月間邀請訴外人即長輩堂兄高安邦、舅舅甲○○（與原告
    甲○○同名姓）及吳來福、高義波四人協商，嗣達成協議，由被告分得前述第一
    ○三五、一○三九、一○四○地號三筆土地；原告丙○○分得第一○三七地號土
    地其中零點一四六七公頃及第一○三八地號土地；原告甲○○分得第一○三七地
    號土地其中零點二二○二公頃及第九五○、第一○三六號土地。被告分得前述第
    一○三五、第一○三九、第一○四○地號土地後，（其中第一○三九、第一○四
    ○地號土地原登記為原告丙○○單獨所有），原告均已依協議於八十五年十二月
    十二日將該三筆土地之所有權移轉登記予被告，嗣原告依約要求被告將前述第九
    五○、第一○三六、第一○三七、第一○三八地號土地之應有部分四分之一移轉
    登記予原告時（其中第九五○號土地尚未辦理繼承登記，尚須先為繼承登記後再
    為移轉登記），卻遭被告拒絕，被告既未依約履行，爰起訴請求判決如訴之聲明
    等語。被告則以：原告甲○○妄想獨占訴外人即兩造之父親吳松茂之財產，竟趁
    訴外人吳松茂重病昏迷中與原告丙○○於八十三年十月十九日將訴外人吳松茂所
    有東河鄉○○段三七八地號土地偽造文書移轉予原告甲○○，又於八十四年一月
    十四日將訴外人吳松茂萬年段三八一地號土地移轉予原告甲○○，原告甲○○更
    將訴外人吳松茂開墾之國有地○．一二四○公頃私自占耕，又於八十三年十月十
    九日將訴外人吳松茂萬年段三八○地號土地偽造繼承為原告甲○○名義，復將訴
    外人吳松茂開墾之萬年段三七七地號、第三八三地號之國有地私自占用，且私自
    將訴外人吳松茂耕地都蘭段二九一、二九一之一、二九一之二、二八七、二八七
    之三、三○八地號土地偷賣他人，將三百八十餘萬元之價金獨吞，分割遺產應提
    供全部財產公平分配，否則被告不能承認。八十五年八月間家族會議時雖有協議
    分財產，但被告不同意，沒有簽名蓋章，協議分被告的，被告有接受，分給原告
    的，被告不同意，因原告可各分得一甲多，被告只有五分多。被告自國小畢業後
    就承父母之命耕地作工養育原告成人至大學畢業，父母生病時均為被告照顧，至
    被告結婚後父母始由原告甲○○照顧，故父母將都蘭段第一○三五地號○．三六
    六六公頃及同段第一○三九、一○四○地號土地登記予被告耕作迄今，原告無收
    回理由。原告甲○○於訴外人吳松茂亡故後，偽造繼承契約書將萬年段第三七八
    、三八一、三七七地號土地登記為其所有，且被告與訴外人吳松茂開墾之國有承
    租地亦為其變名獨占，訴外人吳松茂亡故後，存款二十九萬元及香典全部由原告
    獨吞，農會、糖廠農作物之補助款亦由原告盜用印章獨吞。兩造之協議係在八十
    五年八月，而原告甲○○偽造拋棄繼承係在八十三年十一月，可見原告所言不實
    。且兩造之所以協調，係為消滅共有關係，使成單獨所有，然兩造有共有關係之
    不動產僅訴外人即兩造之母親高秀英之遺產，足證所協議者僅專就母親之遺產甚
    明，至訴外人即兩造父親之遺產例如萬年段三七八、三八○、三八一號非在協議
    範圍，故原告避不提及訴外人吳松茂所有之第三七八、三八○、三八一地號土地
    。而訴外人高秀英之遺產共一．八六六公頃，訴外人吳松茂之遺產共○．四八九
    六公頃，二者合計二．三七六二公頃，若兩造平均分配，每人可分○．七九二○
    六公頃，然依原告主張之分法，其加上原先偽造被告拋棄繼承之部分，可分得一
    ．六五一三公頃，實與情理有背。被告根本未於八十三年間就訴外人吳松茂之遺
    產為拋棄繼承，否則兩造不必再召開家族會議，故該次協議係就訴外人即兩造之
    母親高秀英遺產為之等語，資為抗辯。
二、本件原告主張兩造就系爭土地現有之所有權應有部分如附表一所示，嗣為消滅共
    有關係，曾於八十五年八月間與訴外人即家族長輩堂兄高安邦、舅舅甲○○（與
    原告甲○○同名姓）及吳來福、高義波四人共同召開家族會議協商，並達成交換
    土地之協議，由被告分得如附表示一所示地段第一○三五、第一○三九、第一○
    四○地號三筆土地；原告丙○○分得同段第一○三七地號土地其中零點一四六七
    公頃（換算成應有部分為五分之二）及第一○三八地號土地；原告甲○○分得同
    段第一○三七地號土地其中零點二二○二公頃（換算成應有部分為五分之三）及
    第九五○、第一○三六號土地。被告分得前述三筆土地後，（其中第一○三九、
    第一○四○地號土地原登記為原告丙○○單獨所有）原告均已依協議於八十五年
    十二月十二日將該三筆土地之所有權移轉登記予被告，使被告取得所分得土地之
    所有權全部，詎原告依約要求被告將前述地段第九五○、第一○三六、第一○三
    七、第一○三八地號土地其應有部分四分之一移轉登記予原告時（其中第九五○
    地號土地尚未辦理繼承登記，並須先依協議為分別共有之繼承登記後再為移轉登
    記），卻遭被告拒絕之事實，業據提出土地登記簿謄本七份為證。被告固不否認
    兩造有於八十五年八月間召開家族會議就如附表所示土地為分配之協議，分配內
    容如原告所主張，惟抗辯稱被告並未同意依該協議為土地交換，且原告甲○○曾
    於八十三年間偽造被告拋棄對兩造之父親即訴外人吳松茂（即高吳松茂）繼承權
    之書面，一人將訴外人吳松茂之遺產全部繼承，被告並未同意拋棄此部分之繼承
    ，故八十五年八月間之協議係僅就訴外人即兩造之母高秀英之遺產為分配，至訴
    外人即兩造之父吳松茂之遺產應另為分配，否則若依家族會議之決定分配，則被
    告所得之土地太少，顯不公平等語。經查，八十五年八月間兩造有請家族長輩召
    開會議，就如附表一所示土地為交換土地之協議，兩造並同意依協議內容履行，
    業據證人即當日參與協商之兩造長輩高安邦、甲○○（與原告甲○○同姓名）、
    吳來福結證屬實，是被告空言抗辯未同意該次協議，即屬無據；況被告亦不否認
    該次協議後，原告即依約將如附表一所示地段第一○三五號、第一○三九號、第
    一○四○號土地之所有權或為全部或為分別共有之應有部分移轉予被告，使被告
    取得各該土地之全部所有權，則若兩造未達成協議，原告何可能先將該部分自己
    名義之土地所有權移轉予被告？被告又何能順利取得原告所移轉之土地所有權？
    是益徵被告所抗辯自己未同意該次交換土地協議之不可採。次查，訴外人即兩造
    之母親高秀英於八十二年九月十四日死亡，其所遺留之土地由兩造及兩造之父親
    即訴外人吳松茂共同繼承如附表二所示，嗣訴外人吳松茂於八十三年十月十九日
    死亡，被告與原告丙○○旋即拋棄對訴外人吳松茂之繼承權，而由原告甲○○一
    人單獨繼承，故此部分為分別共有之繼承登記後，兩造就系爭土地之應有部分如
    附表二所示之事實，有各該土地之登記簿謄本附卷足證，且被告雖曾就原告甲○○偽造其拋棄繼承書面之事實向臺灣臺東地方法院檢察署檢察官提起刑事告訴，
    經檢察官以八十七年度偵續字第二○號提起公訴，惟嗣後迭經本院刑事庭及臺灣
    高等法院花蓮分院刑事庭以八十七年度訴字第二六四號、八十八年度上訴字第一
    ○○號判決原告甲○○無罪在案，其中原告甲○○就被告拋棄對訴外人吳松茂繼
    承權之事實，並未偽造文書乙節，業經前開各法院刑事庭認定綦詳，此有臺灣臺
    東地方法院檢察署檢察官八十七年度偵續字第二○號起訴書、本院刑事庭八十七
    年度訴字第二六四號、臺灣高等法院花蓮分院刑事庭八十八年度上訴字第一○○
    號判決書在卷可稽，參以拋棄對訴外人吳松茂繼承權之人除被告外，尚有原告丙○○，若原告甲○○有偽造情事，原告丙○○亦同受損害，當無於八十五年八月
    間與原告甲○○、被告乙○○再合意交換土地，而未向原告甲○○爭執之理，是
    本院認被告與原告丙○○確有於八十三年訴外人吳松茂死亡後，拋棄繼承之事實
    。則被告抗辯稱其並未拋棄對訴外人吳松茂遺產之繼承及兩造應就訴外人吳松茂
    之遺產重新列入分配乙節，亦屬委無足採。雖本件訴訟標的為如附表一所示土地
    交換契約之請求權（第九五○地號土地尚有先為分別共有繼承登記之合意），苟
    兩造間就如附表一所示土地已有交換之合意，即應依約履行，與被告是否曾於八
    十三年間拋棄對父親遺產之繼承並無直接干涉，惟此究與被告在家族會議時是否
    誠心同意交換土地協議至有影響，且為被告一再抗辯，本院審酌兩造為手足關係
    ，卻就父母之遺產爭訟連年，雖經本院屢次試圖勸諭合解，仍徒勞無功，顯見心
    結至深，爰在理由中就此爭點併予說明。末查，本件訴訟標的為八十五年八月間
    兩造之土地交換契約，苟兩造有交換之合意，即應依約履行，前已述及，此與訴
    外人即兩造之父親吳松茂生前財產如何處分，應無牽涉，縱被告抗辯原告甲○○
    有在父親生前取得父親之財產乙節屬實，亦無影響被告須依土地交換契約履行義
    務之判斷，是被告就此所為之抗辯，仍無足採。綜上，被告之抗辯均無可採，原
    告主張之事實則有所據，堪信為真實。
三、按除前項之法律或契約另有規定外，公同共有物之處分，及其他之權利行使，應
    得公同共有人全體之同意，民法第八百二十八條第二項定有明文。而公同共有人
    請求其他公同共有人將公同共有變更為分別共有，係公同共有物之處分行為，依
    上開規定，應得全體公同共有人之同意。再按繼承人為二人以上，部分繼承人因
    故不能會同其他繼承人共同申請繼承登記時，得由其中一人或數人為全體繼承人
    之利益，就被繼承人之土地，申請為公同共有之登記。其經繼承人全體同意者，
    得申請為分別共有之登記，土地登記規則第三十一條第一項亦有明文。又按當事
    人約定互相移轉金錢以外之財產權者，準用關於買賣之規定；物之出賣人，負交
    付其物於買受人，並使其取得該物所有權之義務，民法第三百九十八條、第三百
    四十八條第一項各定有明文。本件兩造間就系爭台東縣東河鄉○○段第一○三六
    地號、第一○三七地號、第一○三八地號、第一○三五地號、第一○三九地號、
    第一○四○地號、第九五○地號等土地有如附表一所示互易之協議；其中同段第
    九五○地號土地並須先辦理分別共有之繼承登記後再為移轉登記，前已述及，則
    揆諸上揭法律規定，原告請求被告將前開土地或為移轉登記或為辦理分別共有之
    繼承登記後再為移轉登記如訴之聲明所示，為有理由。
四、從而，原告依民法第八百二十八條第二項及土地互易契約之法律關係，請求被告
    移轉如訴之聲明所示土地之所有權應有部分或先為分別共有之繼承登記後再為移
    轉登記，洵屬正當，應予准許。
五、本件判決基礎已臻明確，兩造其餘之攻擊防禦方法及舉證，核與判決結果無影響
    ，毋庸一一論列，併此敘明。
據上論結，本件原告之訴為有理由，依民事訴訟法第七十八條，判決如主文。
中      華      民      國    八十九    年      十二      月    二十    日
                                     臺灣臺東地方法院民事庭
~B法      官  張震武
右為正本係照原本作成
如對本判決上訴須於判決送達後廿日內向本院提出上訴狀
中      華      民      國    八十九    年      十二      月    二十    日
~B法院書記官  李學華
~FO
~T48
┌───────────────────────────────────┐
│附表一：                                        八十六年度訴字第九三號│
├───┬─────┬──────────┬──────────┬───┤
│地段  │  地號    │  所有權應有部分    │交換後所有權        │備  註│
│      │          │  之原登記情況      │應有部分應為之登記  │      │
├───┼─────┼──────────┼──────────┼───┤
│台東縣│一○三六  │原告甲○○四分之二  │原告甲○○全部      │      │
│東河鄉│          │原告丙○○四分之一  │（未為登記）        │      │
│都蘭段│          │被告乙○○四分之一  │                    │      │
├───┼─────┼──────────┼──────────┼───┤
│同右  │一○三七  │原告甲○○四分之二  │原告甲○○五分之三  │      │
│      │          │原告丙○○四分之一  │原告丙○○五分之二  │      │
│      │          │被告乙○○四分之一  │（均未為登記）      │      │
├───┼─────┼──────────┼──────────┼───┤
│同右  │一○三八  │原告甲○○四分之二  │原告丙○○全部      │      │
│      │          │原告丙○○四分之一  │（未為登記）        │      │
│      │          │被告乙○○四分之一  │                    │      │
├───┼─────┼──────────┼──────────┼───┤
│同右  │一○三五  │原告甲○○四分之二  │被告乙○○全部      │      │
│      │          │原告丙○○四分之一  │（已為登記）        │      │
│      │          │被告乙○○四分之一  │                    │      │
├───┼─────┼──────────┼──────────┼───┤
│同右  │一○三九  │原告丙○○全部      │被告乙○○全部      │      │
│      │          │                    │（已為登記）        │      │
│      │          │                    │                    │      │
├───┼─────┼──────────┼──────────┼───┤
│同右  │一○四○  │原告丙○○全部      │被告乙○○全部      │      │
│      │          │                    │（已為登記）        │      │
│      │          │                    │                    │      │
├───┼─────┼──────────┼──────────┼───┤
│同右  │九五○    │訴外人鄭勇順四分之一│原告甲○○四分之三  │      │
│      │          │訴外人高秀英四分之三│（未為登記）        │      │
│      │          │                    │訴外人鄭勇順四分之一│      │
│      │          │                    │                    │      │
└───┴─────┴──────────┴──────────┴───┘
~FO
~T48
┌───────────────────────────────────┐
│附表二：                                        八十六年度訴字第九三號│
├───┬─────┬──────────┬──────────┬───┤
│地段  │  地號    │兩造與訴外人吳松茂繼│原告丙○○與被告拋棄│備  註│
│      │          │承訴外人高秀英遺產後│對訴外人吳松茂繼承權│      │
│      │          │之實際登記情形      │後之登記情形        │      │
├───┼─────┼──────────┼──────────┼───┤
│台東縣│一○三六  │原告甲○○四分之一  │原告甲○○四分之二  │      │
│東河鄉│          │原告丙○○四分之一  │原告丙○○四分之一  │      │
│都蘭段│          │被告乙○○四分之一  │被告乙○○四分之一  │      │
│      │          │訴外人吳松茂四分之一│                    │      │
│      │          │                    │                    │      │
├───┼─────┼──────────┼──────────┼───┤
│同右  │一○三七  │原告甲○○四分之一  │原告甲○○四分之二  │      │
│      │          │原告丙○○四分之一  │原告丙○○四分之一  │      │
│      │          │被告乙○○四分之一  │被告乙○○四分之一  │      │
│      │          │訴外人吳松茂四分之一│                    │      │
│      │          │                    │                    │      │
├───┼─────┼──────────┼──────────┼───┤
│同右  │一○三八  │原告甲○○四分之一  │原告甲○○四分之二  │      │
│      │          │原告丙○○四分之一  │原告丙○○四分之一  │      │
│      │          │被告乙○○四分之一  │被告乙○○四分之一  │      │
│      │          │訴外人吳松茂四分之一│                    │      │
│      │          │                    │                    │      │
├───┼─────┼──────────┼──────────┼───┤
│同右  │一○三五  │原告甲○○四分之一  │原告甲○○四分之二  │      │
│      │          │原告丙○○四分之一  │原告丙○○四分之一  │      │
│      │          │被告乙○○四分之一  │被告乙○○四分之一  │      │
│      │          │訴外人吳松茂四分之一│                    │      │
│      │          │                    │                    │      │
├───┼─────┼──────────┼──────────┼───┤
│同右  │一○三九  │原告丙○○全部      │原告丙○○全部      │      │
│      │          │（未登記為高秀英所有│（未更動登記）      │      │
│      │          │，故未為繼承登記）  │                    │      │
├───┼─────┼──────────┼──────────┼───┤
│同右  │一○四○  │原告丙○○全部      │原告丙○○全部      │      │
│      │          │（未登記為高秀英所有│（未更動登記）      │      │
│      │          │，故未為繼承登記）  │                    │      │
├───┼─────┼──────────┼──────────┼───┤
│同右  │九五○    │訴外人鄭勇順四分之一│訴外人鄭勇順四分之一│      │
│      │          │訴外人高秀英四分之三│訴外人高秀英四分之三│      │
│      │          │（未為繼承登記）    │（未更動登記）      │      │
└───┴─────┴──────────┴──────────┴───┘


司法院資訊處製作；財團法人民間司法改革基金會備份。
